臺灣雲林地方法院刑事判決　　　　　　　 94年度訴字第447號
公　訴　人　臺灣雲林地方法院檢察署檢察官
被　　　告　甲○○
上列被告因違反毒品危害防制條例案件，經檢察官提起公訴（94
年度毒偵字第85號、第204 號），於準備程序中，被告就被訴事
實為有罪之陳述，經合議庭裁定由受命法官獨任依簡式審判程序
審理，判決如下：
    主  文
甲○○連續施用第壹級毒品，累犯，處有期徒刑拾月。又連續施
用第貳級毒品，累犯，處有期徒刑捌月；扣案之第貳級毒品安非
他命貳小包（壹包驗餘淨重零點玖伍公克、壹包驗餘淨重零點伍
壹玖捌公克）均沒收銷燬之。應執行有期徒刑壹年肆月；扣案之
第貳級毒品安非他命貳小包（壹包驗餘淨重零點玖伍公克、壹包
驗餘淨重零點伍壹玖捌公克）均沒收銷燬之。
    犯罪事實及理由
一、構成犯罪事實：
    甲○○前分別因施用第一級毒品及施用第一、二級毒品案件
    ，先後經依法院裁定送觀察、勒戒後，均認無繼續施用毒品
    之傾向，並分別由臺灣臺北地方法院、臺灣雲林地方法院檢
    察署檢察官各於民國87年8月28日、89年1月10日，以86年度
    訴字第2680號案判決免刑、88年度毒偵字第533 號為不起訴
    處分確定。又於90年間，因施用第二級毒品案件，經本院裁
    定令入戒治處所施以強制戒治，刑罰部分亦經臺灣雲林地方
    法院檢察署檢察官於90年2月6日，以89年度毒偵字第1635號
    提起公訴，由本院以90年度易字第187號案判處有期徒刑6月
    確定。另於90年間，亦因竊盜案件，經本院以90年度易字第
    168號案判處有期徒刑5月確定，嗣與上開施用第二級毒品案
    之有期徒刑6 月，經法院定其應執行刑為有期徒刑10月。又
    上開強制戒治部分，嗣因戒治成效良好，經評定無繼續戒治
    之必要，乃由法院裁定停止戒治，於90年10月2 日出戒治所
    ，於91年5 月22日戒治期滿。但於出戒治所後，旋即入監接
    續執行上開竊盜案之有期徒刑5月，並於91年1月30日易科罰
    金出監，再於91年5 月28日入監執行其餘之應執行刑有期徒
    刑5 月，而於91年10月27日執行完畢。詎甲○○仍不知悔改
    ，於上開強制戒治執行完畢後之5 年內，復基於施用第一級
    毒品之概括犯意，自93年11月29日某時起，至94年1 月21日
    某時止，連續在雲林縣斗六市○○○路34號住處，以將毒品
    海洛因摻入香菸內點燃吸食之方式，施用第一級毒品多次；
    另基於施用第二級毒品之概括犯意，自93年11月30日某時許
    ，至94年1 月19日或20日某時許止，連續在上址其住處，以
    將毒品安非他命置於玻璃球內燒烤，吸食其煙霧之方式，施
    用第二級毒品安非他命多次。嗣(一)先於93年12月1日0時30分
    許，在嘉義市○區○○街238之2號嘉冠飯店711 室為警查獲
    ，並扣得第二級毒品安非他命1 小包（驗餘淨重0.95公克）
    ，經採集其尿液送驗，結果呈嗎啡及甲基安非他命均陽性反
    應；(二)又於94年1月22日凌晨1時40分許，在雲林縣斗六市○
    ○○路與西平路口為警查獲，並扣得第二級毒品安非他命1
    小包（驗餘淨重0.5198公克），經採集其尿液送驗，結果呈
    嗎啡及甲基安非他命均陽性反應，因而查悉上情。
二、上開犯罪事實有下列證據可以證明：
  (一)嘉義市警察局第一分局查獲毒品危害防制條例案尿液送驗姓
    名對照表1紙。
  (二)毒品案件採尿代號與真實姓名對照表1紙。
  (三)濫用藥物尿液檢驗檢體監管紀錄表1紙。
  (四)嘉義市衛生局檢驗涉嫌毒品及管制藥品之尿液檢體案件檢驗
    結果2紙。
  (五)台灣檢驗科技股份有限公司之濫用藥物尿液檢驗報告2份。
  (六)內政部警政署刑事警察局94年1月31日刑鑑字第0930250725
    號鑑定書1份。
  (七)憲兵司令部刑事鑑識中心94年7月15日（94）安鑑字第01566
    號鑑驗通知書1紙。
  (八)扣案之第二級毒品安非他命2小包（1包含外包裝袋實際毛重
    23.27 公克，實際淨重1.00公克，取0.05公克鑑驗用罄，餘
    0.95公克；另1 包淨重0.5594公克；取樣0.0396公克已鑑析
    用罄，餘0.5198公克）。
  (九)臺灣雲林地方法院檢察署檢察官89年度毒偵字第1635號起訴
    書1份。
  (十)臺灣臺北地方法院86年度訴字第2680號刑事判決1份。
  (十一)被告甲○○於本院94年10月12日訊問及同年月24日審理中之
    自白。而該自白核與上開積極證據相吻合，應予事實相符，
    可予採信。
三、應適用之法條：
  (一)刑事訴訟法第273條之1第1項、第299條第1項前段、第310條
    之2、第454條。
  (二)毒品危害防制條例第10條第1項、第2項、第18條第1項前段
    。
  (三)刑法第11條前段、第56條、第47條、第51條第5款。
四、如不服本判決，得於判決書送達之翌日起10日內，以書狀敘
    述理由，向本院提出上訴。
本案經檢察官李文潔到庭執行職務。
中　　華　　民　　國　　94　　年　　11　　月　　7 　　日
                  刑事第三庭    法  官  廖國勝
以上正本證明與原本無異。
如不服本判決，應於判決送達後10日內，向本院提出上訴狀。
                                書記官  譚系媛
中　　華　　民　　國　　94　　年　　11　　月　　7 　　日
【附錄本案論罪科刑法條全文】
毒品危害防制條例第10條：
施用第一級毒品者，處六月以上五年以下有期徒刑。
施用第二級毒品者，處三年以下有期徒刑。
